臺灣彰化地方法院刑事判決　　　　　　　 100年度訴字第23號
公　訴　人　臺灣彰化地方法院檢察署檢察官
被　　　告　鄭名紘
上列被告因違反毒品危害防制條例案件，經檢察官提起公訴（99
年度毒偵字第2260號），本院依簡式審判程序審理，判決如下：
    主  文
鄭名紘施用第一級毒品，累犯，處有期徒刑捌月，扣案之注射針
筒參支均沒收；又施用第二級毒品，累犯，處有期徒刑肆月。應
執行有期徒刑拾月，扣案之注射針筒參支均沒收。
    犯罪事實
一、鄭名紘前於民國96年間因竊盜案件，經本院以96年度易字第
    1700號刑事判決判處有期徒刑7 月確定，於97年間再因竊盜
    案件，經本院以97年度易字第271 號刑事判決判處有期徒刑
    6 月確定，上開2 案，再經本院以97年度聲字第789 號裁定
    定應執行刑為有期徒刑11月確定，經送監執行，於98年11月
    18日因縮短刑期執行完畢出監。又因施用毒品案件，經本院
    以96年度毒聲字第621 號裁定送觀察、勒戒後，認有繼續施
    用毒品之傾向，再經本院以97年度毒聲字第87號裁定令入戒
    治處所施以強制戒治1 年，於97年12月26日因停止處分執行
    出監，並由臺灣彰化地方法院檢察署檢察官以98年度戒毒偵
    字第29為不起訴處分確定。詎仍不知悔改，明知海洛因、甲
    基安非他命業經公告列為毒品危害防制條例第2 條第2 項所
    列管之第一、二級毒品，不得非法持有、施用，竟基於施用
    第一級毒品海洛因之犯意，於99年11月14日下午7 時許，在
    其位於彰化縣福興鄉○○村○○路○ 段445 巷10號住處，以
    將海洛因粉末摻水混合後再以針筒注射之方式，施用第一級
    毒品海洛因1 次；另基於施用第二級毒品甲基安非他命之犯
    意，於同年11月14日下午3 至4 時間某時許，在上址住處，
    以將甲基安非他命晶體置於鋁箔紙上，下用火燒烤吸食其霧
    化氣體之方式，施用第二級毒品甲基安非他命1 次。嗣於99
    年11月17日上午7 時許，為警持本院核發之搜索票至其上開
    住處執行搜索勤務時，當場扣得注射針筒3 支，並經其同意
    採集其採尿送驗後，結果呈甲基安非他命及嗎啡陽性反應，
    始查悉上情。
二、案經彰化縣警察局鹿港分局報請臺灣彰化地方法院檢察署檢
    察官偵查起訴。
    理  由
一、本件被告所犯係死刑、無期徒刑、最輕本刑為3 年以上有期
    徒刑以外之罪，其於準備程序就前揭被訴事實為有罪之陳述
    ，經受命法官告知簡式審判程序之旨，並聽取其與公訴人之
    意見後，本院認無不得或不宜改依簡式審判程序進行之處，
    爰依刑事訴訟法第273 條之1 第1 項、第284 條之1 ，裁定
    本案由受命法官獨任進行簡式審判程序，合先敘明。
二、上揭犯罪事實，業經被告於本院審理時（參見本院100 年1
    月19日審判筆錄）坦承不諱，且其於99年11月17日為警查獲
    時所採驗之尿液，經臺灣彰化地方法院檢察署委託警方送請
    詮昕科技股份有限公司檢驗結果，確呈嗎啡及甲基安非他命
    陽性反應，此有彰化縣警察局鹿港分局委託檢驗尿液代號與
    真實姓名對照表及該公司99年12月1 日編號9B190150號濫用
    藥物尿液檢驗報告各1 紙附卷可稽。參諸醫學臨床實驗及根
    據英國藥學會出版之文獻Clarke's Isolation and Identif
    ication of Drugs乙書第293 頁載：海洛因經注射入人體後
    ，在體內迅速水解成6-Monoacety I morphine，再緩緩繼續
    水解成嗎啡，然後再循嗎啡之代謝方式排出，同書第431 頁
    至第432 頁並載有：嗎啡經注射入人體後，約50％以上於8
    小時內自尿中排出，至24小時排出約90％，但48小時後仍有
    微量可檢出等語。此外，按通常健康成人一次注射嗎啡15公
    絲，而以現行採用蟻醛酸試液及鉬鋑銨酸試液檢檢驗其尿液
    時，注射後8 小時內所排尿液易於檢出；8 小時至24小時，
    視其取尿時間及尿量多寡，可能檢出；至24小時以後所排之
    尿液，用上述方法已難檢出，亦據行政院衛生署藥物食品檢
    驗局73年11月30日（73）藥檢壹字第030221號函釋明確；又
    甲基安非他命經口服投與後，約70％於24小時內可自尿液中
    排出，又其尿液內含甲基安非他命成分之檢出，與投與甲基
    安非它命的量、個人體質、檢驗儀器之精密度有關，通常採
    尿化驗是否呈陽性反應，應以投與後24小時內所採者為宜，
    此亦有行政院衛生署藥物食品檢驗局（80）藥檢壹字第4529
    號函可查。是依上開說明，佐以被告前揭尿液檢驗報告及扣
    案注射針筒3 支，足徵被告前開施用第一級毒品海洛因及第
    二級毒品甲基安非他命之自白核與事實相符，堪可採為論罪
    科刑之依據。
三、另犯毒品危害防制條例第10條施用第一、二級毒品之罪者，
    檢察官應先聲請法院裁定將被告令送勒戒處所觀察、勒戒，
    經觀察、勒戒後，認無繼續施用毒品傾向者，應即釋放，並
    為不起訴之處分或不付審理之裁定；認有繼續施用毒品傾向
    者，應由檢察官聲請法院裁定令入戒治處所施以強制戒治，
    且經觀察、勒戒或強制戒治執行完畢釋放後，5 年內再犯第
    10條之罪，檢察官應依一般刑事訴訟程序予以起訴論罪科刑
    ，此觀諸毒品危害防制條例第20條第1 項、第2 項、第23條
    第2 項前段規定自明。經查，本件被告前因施用毒品案件，
    經本院以96年度毒聲字第621 號裁定送觀察、勒戒後，認有
    繼續施用毒品之傾向，再經本院以97年度毒聲字第87號裁定
    令入戒治處所施以強制戒治1 年，於97年12月26日因停止處
    分執行出監，並由臺灣彰化地方法院檢察署檢察官以98年度
    戒毒偵字第29為不起訴處分確定等情，有臺灣高等法院被告
    前案紀錄表、臺灣彰化地方法院檢察署刑案資料查註紀錄表
    各1 份附卷可參，其於前開執行完畢釋放後5 年內，復犯本
    件施用毒品罪，事證明確，自應逕行起訴。
四、按海洛因、甲基安非他命為毒品危害防制條例第2 條第2 項
    所明定之第一、二級毒品。是核被告前揭所為，係犯同條例
    第10條第1 項之施用第一級毒品罪及同條例第2 項之施用第
    二級毒品罪。被告於此期間內持有各該級毒品並進而施用，
    其持有之低度行為應為施用之高度行為所吸收，均不另論持
    有毒品之罪。其所犯上開施用第一、二級毒品2 罪間，犯意
    各別，行為互殊，應予分論併罰。又被告前於96年間因竊盜
    案件，經本院以96年度易字第1700號刑事判決判處有期徒刑
    7 月確定，於97年間再因竊盜案件，經本院以97年度易字第
    271 號刑事判決判處有期徒刑6 月確定，上開2 案，再經本
    院以97年度聲字第789 號裁定定應執行刑為有期徒刑11月確
    定，經送監執行，於98年11月18日因縮短刑期執行完畢出監
    等情，有臺灣彰化地方法院檢察署刑案資料查註紀錄表及臺
    灣高等法院被告全國前案紀錄表各1 份在卷可憑，其於前開
    有期徒刑執行完畢後，5 年內故意再犯本件最重本刑為有期
    徒刑以上之2 罪，為累犯，均應依刑法第47條第1 項之規定
    ，加重其刑。爰審酌被告前有施用毒品之不良素行，歷經觀
    察、勒戒及強制戒治程序後，仍未能徹底戒絕毒品，顯見意
    志不堅，有失政府制定毒品危害防制條例之立法美意，本不
    宜寬貸，惟念其施用毒品乃自戕一己之身體健康，尚未害及
    他人，且犯後坦承犯行，暨其智識程度、生活狀況等一切情
    狀，分別量處如主文所示之刑，並定其應執行之刑，以示懲
    戒。扣案之注射針筒3 支，均為被告所有，供其本件施用第
    一級毒品所用之物，業據被告於本院審理時供承在卷（詳見
    本院100 年1 月19日審判筆錄），爰依刑法第38條第1 項第
    2 款之規定，併予宣告沒收。
據上論斷，應依刑事訴訟法第273 條之1 第1 項、第299 條第1
項前段，毒品危害防制條例第10條第1 項、第2 項，刑法第11條
前段、第47條第1 項、第51條第5 款、第38條第1 項第2 款，判
決如主文。
本案經檢察官劉欣雅到庭執行職務。
中    華    民    國   100    年    1     月    26    日
                  刑事第六庭    法      官  胡宜如
以上正本證明與原本無異。
如不服本判決應於收受判決後10日內向本院提出上訴書狀，並應
敘述具體理由。其未敘述上訴理由者，應於上訴期間屆滿後20日
內向本院補提理由書（均須按他造當事人之人數附繕本）「切勿
逕送上級法院」。
中    華    民    國   100    年    1     月    26    日
                                書  記  官  林淑文
附錄本案論罪科刑法條：
毒品危害防制條例第10條
施用第一級毒品者，處 6 月以上 5 年以下有期徒刑。
施用第二級毒品者，處 3 年以下有期徒刑。